【裁判字號】    99,易,2044
【裁判日期】    991012
【裁判案由】    竊盜等
【裁判全文】
臺灣臺中地方法院刑事判決              99年度易字第2044號
公  訴  人  臺灣臺中地方法院檢察署檢察官
被      告  甲○○
上列被告因竊盜等案件，經檢察官提起公訴（99年度偵字第1043
1號），本院裁定改以簡式審判程序審理後，判決如下：
    主  文
甲○○犯攜帶兇器竊盜罪，累犯，處有期徒刑拾月，扣案之一字
起子貳支，沒收。又犯妨害公務執行罪，累犯，處有期徒刑陸月
。應執行有期徒刑壹年，扣案之一字起子貳支，沒收。
    犯罪事實及理由
一、甲○○曾因犯竊盜、強盜等罪，經法院各判處有期徒刑4月
    、3年8月，並經定應執行刑有期徒刑3年10月確定，嗣竊盜
    罪經減刑後，再與上揭強盜罪合併定應執行刑有期徒刑3年9
    月確定，於民國97年11月19日假釋出監並付保護管束，於98
    年2月28日保護管束期滿，未撤銷假釋，而以已執行完畢論
    。詎甲○○不知悔改，竟意圖為自己不法之所有，於99年4
    月15日凌晨3、4時許，在臺中縣太平市○○路55號前，持客
    觀上足以對人之生命、身體構成威脅可供兇器使用之一字起
    子2支，竊取乙○○所有停放在該處之車牌號碼8L-0846號自
    用小客車1輛，得手後供己使用。嗣於99年4月15日上午9時
    15分許，甲○○駕駛該贓車行經臺中縣太平市○○路817 號
    前時，為巡邏員警黃明彰、王俊雄發現係失竊車輛而予以攔
    檢，詎甲○○竟明知黃明彰、王俊雄為依據法令執行警察職
    務之公務員，為逃離現場，竟基於對於依法執行職務之公務
    員施以強暴之妨害公務犯意，接續2次對在場依法執行職務
    之黃明彰、王俊雄施以開車衝撞之強暴行為，惟黃明彰、王
    俊雄均見狀隨即跳開，另王俊雄則見已危害及警方執勤人員
    之生命、身體安全，遂依規定朝該車之輪胎開槍制止，甲○
    ○雖不幸遭彈起之子彈擊中，然中彈後仍未停車，猶倒車調
    換車行方向逃逸。於99年4月15日下午1時30分許，甲○○自
    行至中國醫藥大學附設醫院急診室就醫時，為員警循線查獲
    ，並扣得其所有供犯上揭竊盜犯行所用之一字起子2支。
二、證據名稱：
（一）被告甲○○於警詢及本院審理時之自白。
（二）證人乙○○、邱雅雯、黃明彰於警詢之證述、證人王俊雄
      、黃明彰於本院審理時之證述。
（三）臺中縣警察局車輛協尋電腦輸入單、臺中縣警察局車輛尋
      獲電腦輸入單、現場與監視器翻拍照片共25張、刑案現場
      測繪圖、中國醫藥大學附設醫院診斷證明書及贓物認領保
      管單各1紙等在卷可參。
（四）扣案之一字起子2支可佐。
（五）臺灣高等法院被告前案紀錄表1份。
三、查被告竊盜所用之起子2支係屬金屬製品，外觀尖銳，在客
    觀上足以對人之生命、身體構成威脅，自屬兇器之一種。是
    核被告所為，係犯刑法第321條第1項第3款之攜帶兇器竊盜
    罪及同法第135條第1項之對於公務員執行職務時，施以強暴
    罪。又按刑法第135條第1項之妨害公務罪，所處罰者乃妨害
    國家公務之執行，其被害法益為國家法益，並非公務員個人
    ，故雖行為人妨害公務之對象有數名執行公務之公務員，惟
    被害之國家法益仍屬單一，並無侵害數個法益之情事，仍屬
    單純一罪。從而，被告於密切接近之時、地，利用同一機會
    ，對多名執行公務之員警施以強暴，係基於對於公務員執行
    職務施以強暴之犯意下所為之接續行為，應論以接續犯之一
    罪。又被告所犯上揭2罪間，犯意各別，行為互殊，應予分
    論併罰。另被告曾因犯竊盜、強盜等罪，經法院各判處有期
    徒刑4月、3年8月，並經定應執行刑有期徒刑3年10月確定，
    嗣竊盜罪經減刑後，再與上揭強盜罪合併定應執行刑有期徒
    刑3年9月確定，於民國97年11月19日假釋出監並付保護管束
    ，於98年2月28日保護管束期滿，未撤銷假釋，而以已執行
    完畢論，有臺灣高等法院被告前案紀錄表1份在卷可考，其
    受徒刑之執行完畢，5年以內故意再犯本件有期徒刑以上之
    罪，應依刑法第47條第1項之規定論以累犯，並加重其刑。
    爰審酌被告犯竊盜罪之動機係為貪圖一時之便、犯罪手段尚
    屬平和、所生危害非鉅、被害人損失之程度、另所犯妨害公
    務罪之動機、目的、無視於公權力，對於依法執行職務之警
    員施以強暴之手段、妨害公務之程度非輕及犯罪後已坦承犯
    行，態度良好等一切情狀，各量處如主文所示之刑，並定其
    應執行之刑，以示懲儆。起訴書雖記載應判處被告有期徒刑
    2年，然本院審酌上情後，認被告應處如主文所示之刑為適
    當，起訴書具體之求刑稍嫌過重，礙難准許。末查，扣案之
    一字起子2支，係被告犯上揭竊盜罪所用之物，且屬被告所
    有之物，業據被告於本院審理時供承在卷，應依刑法第38條
    第1項第2款宣告沒收。至扣案之衣物1包，雖係被告所有之
    物，然因與本件被告犯罪無直接關連性，爰不另宣告沒收，
    附此敘明。
四、依刑事訴訟法第273條之1第1項、第299條第1項前段、第310
    條之2、第454條第1項，刑法第321條第1項第3款、第135條
    第1項、第47條第1項、第51條第5款、第38條第1項第2款，
    刑法施行法第1條之1第1項、第2項前段，判決如主文。
中    華    民    國    99    年    10    月    12    日
                  刑事第十六庭  法  官  王世華
以上正本證明與原本無異。
如不服本判決，應於收受送達後10日內向本院提出上訴書狀（應
敘述具體理由並按他造當事人之人數附繕本）。
上訴書狀如未敘述理由，應於上訴期間屆滿後20日內補提理由書
於本院。「切勿逕送上級法院」
告訴人或被害人對於判決如有不服具備理由請求檢察官上訴者，
其上訴期間之計算係以檢察官收受判決正本之日期為準。
                                書記官  蕭訓慧
中    華    民    國    99    年    10    月    12    日
附錄本案論罪科刑法條：
中華民國刑法第三百二十一條
犯竊盜罪而有左列情形之一者，處六月以上、五年以下有期徒刑：
一  於夜間侵入住宅或有人居住之建築物、船艦或隱匿其內而犯之者。
二  毀越門扇、牆垣或其他安全設備而犯之者。
三  攜帶兇器而犯之者。
四  結夥三人以上而犯之者。
五  乘火災、水災或其他災害之際而犯之者。
六  在車站或埠頭而犯之者。
中華民國刑法第135條
（妨害公務執行及職務強制罪）
對於公務員依法執行職務時，施強暴脅迫者，處 3 年以下有期
徒刑、拘役或 3 百元以下罰金。
意圖使公務員執行一定之職務或妨害其依法執行一定之職務或使
公務員辭職，而施強暴脅迫者，亦同。
犯前二項之罪，因而致公務員於死者，處無期徒刑或 7 年以上
有期徒刑；致重傷者，處 3 年以上、 10 年以下有期徒刑。

司法院資訊處製作；財團法人民間司法改革基金會備份。
